Minutes et répertoires du notaire Alexandre CORNET, 27 juin 1742 - 7 août 1746 (étude XXVIII)
Archives nationales
- Minutes de Alexandre CORNET, 27 juin 1742 - décembre 1746; MC/ET/XXVIII/276 - MC/ET/XXVIII/299
  - Minutes. 1745, novembre - décembre, novembre - décembre 1745; MC/ET/XXVIII/295
    - Gervais (François) marchand tapissier rue de la Harpe § titre nouvel, 30 novembre 1745; MC/ET/XXVIII/295
      titre nouvel; Gervais, François
    - Jacques DUBOIS, maître ébéniste et Marie-Madeleine BRACHET, Sebastien-Claude CHARDOT, maître peintre et doreur, alliés du secteur, sont témoins au contrat de mariage de Joseph-André FRAPPIER maître arquebusier avec Louise-Madeleine GERVAIS., 12 décembre 1745; MC/ET/XXVIII/295
    - Bail de logement par Jean ARMAND serrurier rue Traversier pour 9 ans à Gilles-Thomas MOREAU, menuisier à Paris, et Charlotte BASSOT, rue Traversier, moyennant 1 loyer annuel de 80 livres: 1 boutique, ouvrant s/ la rue Traversier, 1 chambre au dessus et grenier, 1 cour., 13 décembre 1745; MC/ET/XXVIII/295
    - Moreau (Gilles Thomas), menuisier, rue Traversier § Bail à .., 13 décembre 1745; MC/ET/XXVIII/295
      bail; Moreau, Gilles Thomas
    - Armand (Jean) serrurier; rue Traversier § bail, 13 décembre 1745; MC/ET/XXVIII/295
      bail; Armand, Jean
    - Gervais (François) Maître et marchand tapissier rue de Sevres § Inventaire après décès de la femme de .., 15 décembre 1745; MC/ET/XXVIII/295
      inventaire; Gervais, François
    - Partage entre les héritiers COUTURIER, notamment Pierre WATTELLIN, compagnon menuisier et Marie-Claude Couturier, rue de Reuilly. 2 actes, d'1 par lequel il y a déchargé de tutelle par les Wattellin de 62 l. 1 s. + 80 livres., 16 décembre 1745; MC/ET/XXVIII/295
    - Procuration donnée par les DURIN, notamment par Denis DURIN, ébéniste, rue Michel Le Comte, paroisse Saint-Nicolas des Champs. Pierre REGNOUF, metteur en oeuvre, époux d'1 Durin, 20 décembre 1745; MC/ET/XXVIII/295
  - Minutes. 1746, janvier - février, janvier - février 1746; MC/ET/XXVIII/296
    Attention: acte(s) coté(s) en Réserve
    - Transport par Edmé SERRURIER, maître de la manufacture royale des terres d'Angleterre, de la rente annuelle de 400 livres du fait de sa femme Anne-Charlotte LE BOULANGER de GLAGNY, rue de Charenton, à Pierre MIGNON, marchand de bois, qui verse 8 000 livres de capital., 2 janvier 1746; MC/ET/XXVIII/296
      cession; Charenton (rue de); Serrurier, Edmé; Le Boulanger de Gagny, Marie-Anne-Charlotte; Mignon, Pierre; commerçant
    - Etienne Le Bastard, menuisier, et Marie-Madeleine Sadart, aussi que les Denise-Sadart se disent satisfaits de la remise de 1 000 l. chacun de dot pour leur épouses. .., 3 janvier 1746; MC/ET/XXVIII/296
    - Le Bastard (Jean Jacques Etienne) menuisiers au pont de Charenton § transaction, 3 janvier 1746; MC/ET/XXVIII/296
      accord; Le Bastard, Jean Jacques Etienne
    - Différents artisans donnent quittances à Pierre Delphin, maître serrurier pour réglement de travaux faits à 1 maison lui appartenant, dont Jean-Baptiste PRESNEL, maître menuisier, 220l. 14 s., 12 janvier 1746; MC/ET/XXVIII/296
    - Moreau (Gilles Thomas), menuisier, rue Traversière § Constitution, 12 janvier 1746; MC/ET/XXVIII/296
      constitution de rente; Moreau, Gilles Thomas
    - Constitution de rente de 202 l, 3 s., 11 d par la communauté des maîtres menuisiers de Paris (imprimé) au profit des enfants nés et à naître de Gilles-Thomas MOREAU, menuisier ébéniste à Paris à cause de la substitution faite en leur faveur par Gilles MOREAU menuisier à Paris et Anne-Françoise LANGUILLOT, sa femme, décédés, en présence de: Gilles-Thomas FLOREAU, père; Denis Moreau, marchand de bois carré oncle paternel; Pierre JOUBERT, maître menuisier ebeniste oncle maternel, Jean JAMET sculpteur; Joseph BONNIN, maître menuisier; Jean-Nicolas LOUVEL, menuisier et Etienne LE FEVRE, marchand fripier, moyennant 4043 l. 19 s. 1 d.; Jurés de la communauté: Michel LE BOURGUIGNON, principal, rue Poissonnière, paroisse Saint-Eustache; Jean-Lucien VALLÉE, rue des S/ts/ Pères, p. Saint-Sulpice; Jean-Joseph BOUCHON, rue des Nonnandières, p. Saint-Paul; Charles CHEVALLIER, rue du Bar, paroisse Saint-Sulpice; Joseph MUIDEBLED, rue des Boucheries, par Saint-Nicolas-des-Champs; Jacques MANSEL, rue du Cherche Midi, p. Sainte-Sulpice membres; Simon HULIER, rue Meslée, par Saint-Nicolas-des-Champs; Lucien VALLEE, rue de S/ts/ Pères, p. Saint-Sulpice; Gilles JOUBERT, rue Traversière, paroisse Saint-Roch; François MESSAGER, rue Saint-Dominique, p. Saint-Sulpice; Dominique DELALANNE, rue de Fourcy, p. Saint-Paul; Juste CHARDIN, rue Princesse, paroisse Saint-Sulpice., 12 janvier 1746; MC/ET/XXVIII/296
    - Contrat de mariage de Jacques Vitry et de Marie-Madeleine Eude, présenté par Jean HAUTO, tourneur à Paris, cour de Marché des Quinze-Vingts paroisse Saint-Roch., 13 janvier 1746; MC/ET/XXVIII/296
    - Contrat de mariage de Jacques LEGRAND, garçon cordonnier avec Madeleine DUFAISTE, témoin: Jacques Philippe, tourneur, beau frère à cause de Madeleine LEGRAND., 14 janvier 1746; MC/ET/XXVIII/296
    - Gervais (Jean Baptiste) marchand tapissier grande rue du fg. Saint Antoine § Notoriété aux dires de .., 14 janvier 1746; MC/ET/XXVIII/296
      Gervais, Jean Baptiste
    - Contrat de mariage de Adrien-Pierre MIGNON, marchand de bois pour la provision de Paris, avec Marie-Madeleine SERRURIER, rue de Charenton, fille de Jean-Samuel SERRURIER, marchand de draps et soieries à Nevers, représenté par Edmé SERRURIER, maître de la manufacture royale des terres d'Angleterre, et Marie-Anne-Charlotte LE BOULANGER de GAGNY, rue de Charenton., 16 janvier 1746; MC/ET/XXVIII/296
      contrat de mariage; Charenton (rue de); Nevers (Nièvre); Mignon, Adrien-Pierre; Serrurier, Marie-Madeleine; Serrurier, Jean-Samuel; Serrurier, Edmé; Le Boulanger de Gagny, Marie-Anne-Charlotte; commerçant; commerçant
    - Delfin (Pierre) maître serrurier rue du Temple § Compte et obligation, 17 janvier 1746; MC/ET/XXVIII/296
      obligation; Delfin, Pierre
    - Bail par Antoine et Jean-Antoine de Saint-Blimont, père et fils, maîtres horlogeurs à Paris, à Jean Bouloche, charron, d'un corps de logis, grande rue du Faubourg Saint-Antoine, pour 475 l., 18 janvier 1746; MC/ET/XXVIII/296
      bail; Faubourg-Saint-Antoine (rue du); Saint-Blimont, Jean-Antoine de; Saint-Blimont, Antoine de; Bouloche, Jean; horloger; charron
    - De Saint Blimont (Jean) maître horloger grande rue du fg. Saint Antoine § bail, 18 janvier 1746; MC/ET/XXVIII/296
      bail; De Saint Blimont, Jean
    - De Saint Blimont (Antoine) maître horloger grande rue du fg. Saint Antoine § bail, 18 janvier 1746; MC/ET/XXVIII/296
      bail; De Saint Blimont, Antoine
    - Bail de partie de maison avec boutique pour 240 l. par Antoine et Jean-Antoine de Saint-Blimont, père et fils, maîtres horlogeurs à Paris, grande rue du Faubourg Saint-Antoine, à Madeleine Truchot, veuve Piroux., 20 janvier 1746; MC/ET/XXVIII/296
      bail; Faubourg-Saint-Antoine (rue du); Saint-Blimont, Jean-Antoine de; Truchot, Madeleine; Piroux (veuve); Piroux; horloger
    - Contrat de mariage de Jean-Guillaume BONNIN, menuisier, 30 ans, rue des sept voies, paroisse Saint-Etienne du Mont, fils de Pierre BONNIN, maître menuisier et d'Anne Céciles FOUCHET, avec Jeanne DIOT, fille de feu Etienne-François DIOT, compagnon serrurier, 23 janvier 1746; MC/ET/XXVIII/296
    - Baunin (Pierre) maître menuisier rue des Sept Voies § Mariage du fils de .., 23 janvier 1746; MC/ET/XXVIII/296
      contrat de mariage; Baunin, Pierre
    - Baunin (Jean Guillaume) menuisier rue des Sept Voies § Mariage de .., 23 janvier 1746; MC/ET/XXVIII/296
      contrat de mariage; Baunin, Jean Guillaume
    - Contrat d'Alloué de Gibert Henry FOLVESQUE ' pour le perfectionner dans la proffession de peintre en tapisserie', chez Guillaume BATON. Maître peintre en tapisserie à Paris, rue Saint-Antoine, par Saint-Paul., 23 janvier 1746; MC/ET/XXVIII/296
    - Contrat de mariage de Robert-François OBLET chardonnier, fils de feu Robert-François OBLET, marchand de bois, rue de Charenton avec Marie-Madeleine LEMAIRE, fille de François LEMAIRE Maître doreur à Paris et Madeleine - Nicolle FROMAGEAU, rue de Charenton témoins: Thomas OBLET, maître fondeur, frère, Pierre ARMAND ébéniste, oncle maternel à cause de marie FROMAGEAU sa femme Alexandre DANTAN, maître doreur, cousin germain maternel., 30 janvier 1746; MC/ET/XXVIII/296
    - Lemaire (François) maître doreur rue de Charenton § Mariage de la fille de .., 30 janvier 1746; MC/ET/XXVIII/296
      contrat de mariage; Lemaire, François
    - Pitoin (Nicolas) maître maçon rue Phélippeaux § bail, 31 janvier 1746; MC/ET/XXVIII/296
      bail; Pitoin, Nicolas
    - Bail de maison pour 9 ans à Mathieu Porte, maître ' orlogeur ' (horloger), rue Darnetal, paroisse Saint-Sauveur et Anne Marmier, moyennant 850 l., 4 février 1746; MC/ET/XXVIII/296
      bail; Porte, Mathieu; Marmier, Anne; horloger
    - Chenet (Claude) ébéniste rue Saint Nicolas § Mariage de .., 4 février 1746; MC/ET/XXVIII/296
      contrat de mariage; Chenet, Claude
    - Contrat de mariage de Claude CHENET, ébéniste, rue Saint-Nicolas, 25 ans fils de feu Denis Thenet plâtrier à Chatillon lez Paris et de Marie-Anne CAMISTRAL avec Marie-Geneviève PASQUIER, fils d'1 maître savetier, témoins: Nicolas-Jean MARCHAND, maître ébéniste à Paris, ami et maître du futur, Robert REGNAULT, aussi ébéniste, ami du futur. Jean BONNIN, maître menuisier, ami de la future., 4 février 1746; MC/ET/XXVIII/296
    - Bail de maison pour 9 ans à Mathieu Porte, maître ' orlogeur ' (horloger), rue Darnetal, paroisse Saint-Sauveur et Anne Marmier, moyennant 850 l., 4 février 1746; MC/ET/XXVIII/296
    - Louis ROYAUTON, maître doreur, en qualité d'ami est témoin du contrat de mariage GRAMONT-BLAVOT, 6 février 1746; MC/ET/XXVIII/296
    - Le Chauve (Brice) architecte juré expert bourgeois rue de la Harpe § Mariage de la fille de .., 11 février 1746; MC/ET/XXVIII/296
      contrat de mariage; Le Chauve, Brice
    - Contrat de mariage de Jean Lequin, marchand orfèvre, veuf de Marie-Jeanne Trottin, quai Pelletier, paroisse Saint-Gervais, avec Anne-Michel Noël, fille de feu Pierre Noël, maître serrurier, rue de Charenton. Parmi les témoins, Jacques Lequin, marchand orfèvre, frère, Jean-Antoine Fregé, maître menuisier et Marie-Anne Lequin, beau-frère et sœur., 13 février 1746; MC/ET/XXVIII/296
      contrat de mariage; Pelletier (quai); Charenton (rue de); Lequin, Jean; Trottin, Marie-Jeanne; Noël, Anne-Michel; Noël, Pierre; Lequin, Jacques; Fregé, Jean-Antoine; Lequin, Marie-Anne; orfèvre; serrurier; menuisier
    - Lequin (Jean), marchand orfèvre, quai Pelletier § Mariage de .., 13 février 1746; MC/ET/XXVIII/296
      contrat de mariage; Lequin, Jean
    - Jean Lemire, maître ' horlogeur ' (horloger) à Paris, en qualité d'ami est témoin au mariage Veron-Terière., 13 février 1746; MC/ET/XXVIII/296
      contrat de mariage; Lemire, Jean; Veron; Terière (née); horloger
    - Bail d'un corps de logis, grande rue du Faubourg (Saint-Antoine), moyennant 500 livres accordé par Antoine et Jean-Antoine de Saint-Blimont, père et fils, maîtres horlogeurs, à deux miroitiers., 14 février 1746; MC/ET/XXVIII/296
      bail; Faubourg-Saint-Antoine (rue du); Saint-Blimont, Jean-Antoine de; horloger; miroitier
    - Contrat de mariage entre Pierre de Villers-au-Tertre, chevalier seigneur de Hellinard, mousquetaire de la première compagnie de la garde du roi demeurant rue des Bons-Enfants, paroisse Saint-Eustache, fils de défunt François de Villers-au-Tertre, et de défunte Suzanne Fouvielle, et Marie Jacqueline Le Paige., 14 février 1746; MC/RS//1513
      Signatures de Louis XV (roi de France, 1710-1774) et de la famille royale et des princes du sang et de hauts personnages
      Cote originelle du document:
      MC/ET/XXVIII/296
      Informations concernant le classement et la cotation du document:
      Acte coté en Réserve.
      Fichier dit 'général' XVIIe-XVIIIe siècles, par le personnel du Minutier, 1954-1999 ( fichier papier entièrement dématérialisé; voir contexte dans le Plan d’orientation général - Notaires de Paris, guides thématiques du Minutier).
      contrat de mariage; Villers-au-Tertre, Pierre Wavrin de (1723-1756); Villers-au-Tertre, François Wavrin de (16..-1737?) m; Fonvieille, Suzanne de; Le Paige, Marie Jacqueline; Bons-Enfants (rue des); Saint-Eustache (paroisse)
    - A l'occasion d'une décharge de tutelle, on apprend que feu Pierre Foueret, orfèvre, frère utérin d'Edmée-Marguerite Delisle, femme de Jacques Arrouard, jardinier, avait été son tuteur jusqu'à son décès; remplacé par François Gery, jardinier., 15 février 1746; MC/ET/XXVIII/296
      décharge; Foueret, Pierre; Delisle, Edmée-Marguerite; Arrouard, Jacques; Gery, François; orfèvre; jardinier
    - Lebrasseur (Etienne) marchand tapissier grande rue du fg. Saint Antoine § Vente mobilière, 21 février 1746; MC/ET/XXVIII/296
      acte de vente; Lebrasseur, Etienne
  - Minutes. 1746, mars - avril, mars - avril 1746; MC/ET/XXVIII/297
    - Liquidation de communauté et compte de tutelle de la succession de Guillaume COUVREUX, concernant notamment Marguerite-Françoise COUVREUX, femme de François-Gérome NOIRET, maître sculpteur à Paris, rue Boucherat, paroisse Saint-Nicolas des Champs, qui avait déjà touché 2000 l. lros de son contrat de mariage passé devant Bernard 19 juillet 1733, reste dues 96 l. 19 s., 1er mars 1746; MC/ET/XXVIII/297
    - Constitution viagère et tontine en faveur de Jacques GARNIER vernisseur et pour sa fille Antoinette Marguerite GARNIER, (née 4 août 1700) fille de Marguerite Barbier, Mariame Antoinette Prevost, femme de Pierre GARNIER, vernisseur, veuve de Nicolas DUPRE, horloger, pour achat de 300 L. Grande rue du Faubourg-S/t/-Antoine., 10 mars 1746; MC/ET/XXVIII/297
    - Gabriel Dolsan, orfèvre à Paris atteste pour un acte de notoriété., 23 mars 1746; MC/ET/XXVIII/297
      notoriété; Dolsan, Gabriel; orfèvre
    - Transport à Joseph Gamot, graveur du roi, de meurant rue de la Calandre., 23 mars 1746; MC/ET/XXVIII/297
    - Remboursement fait aux deux soeurs de Mathias-Guillaume BOUCLON, du fait de son décès, maître sculpteur, de 5478 l. de principal., 30 mars 1746; MC/ET/XXVIII/297
    - Bail pour 9 ans rue de Charonne d'une boutique, chambre, grenier, cave, cour avec hangard, moyennant 200 livres de loyer par an par Marie-Anne Armand veuve de Denis CHARPINOT, maître charpentier à Jacques - Marin COURTOIS, maître menuisier et Marie-Marguerite MOTTET, rue de Lappe., 2 avril 1746; MC/ET/XXVIII/297
    - Gervais DELANGE, cizeleur et Antoine de SAINT-BLIMONT, maître horloger, amis, sont témoins au contrat de mariage Louis GRANDIN, marchand tapissier, avec Marie-Jeanne DUQUESNOY., 7 avril 1746; MC/ET/XXVIII/297
    - Grandin (Martin) marchand tapissier grande rue du fg. Saint Antoine § Mariage du fils de .., 7 avril 1746; MC/ET/XXVIII/297
      contrat de mariage; Grandin, Martin
    - Grandin (Louis) marchand tapissier grande rue du fg. Saint Antoine § Mariage de .., 7 avril 1746; MC/ET/XXVIII/297
      contrat de mariage; Grandin, Louis
    - Etienne Ancelet, marchand de foin et paille, Vincent Ancelet voiturier et Charles ANCELET, vendent 1 maison en mesure à Nogent sur Marne pour 900 Livres à François DUPONT menuisier et Marie-Françoise Beuré., 8 avril 1746; MC/ET/XXVIII/297
    - Charles PETIT, menuisier, rue de Charonne, héritier de Pierre QUIGNARD, vivant menuisier, son cousin issu de germain, abandonnée et fait transport de tous ses droits successifs qui ne sont que mobilier à sa veuve Marie-Barbe Boucher., 12 avril 1746; MC/ET/XXVIII/297
    - Petit (Charles), menuisier, à Charonne § Transport mobilier, 12 avril 1746; MC/ET/XXVIII/297
      Petit, Charles
    - Liquidation de communauté et partage de succession de Marguerite PREVOST, où intervient François BOCAGE, menuisier, absent de cette ville de Paris depuis environ trois ans., 15 avril 1746; MC/ET/XXVIII/297
    - Nicolas-Pierre JOUBERT, maître menuisier et Marie-Anne Charpentier, en qualité d'amis sont témoins au contrat de mariage de Charles de Rousseu, dit Waren, courtier en épicerie avec Marguerite DU BARQUE, fille d'1 habitant de Metz., 15 avril 1746; MC/ET/XXVIII/297
    - Testament de Marie-Catherine DUQUESNE, veuve de Michel BIZOT, menuisier; son inventaire contrat passé devant Regnault, 12 sept 1733, il est question du défunt Pierre DUGUÉ, menuisier., 18 avril 1746 - 14 mai 1746; MC/ET/XXVIII/297
      inventaire; testament
    - Bail de locaux pour 100 livres par Jacques-Jules GABRIEL, architecte à Paris, Augustin Thomas Gabriel et Jean Baptiste Gabriel, bourgeois de Paris, rue de Tournelles, et pour Jacques-Helaine Gabriel, aux Iles, à Marin Dupié, maître et marchand tapissier., 18 avril 1746; MC/ET/XXVIII/297
    - Lefèvre (René) maçon à Charonne § bail à rente à .., 21 avril 1746; MC/ET/XXVIII/297
      bail; Lefèvre, René
    - Contrat de mariage de Louis TARISIEN, maître fondeur à Paris, rue de la Vannerie, paroisse Saint-Gervais veuf, avec Marie-Françoise NIVERT fille de défunts Jacques NIVERT maître en arts et Françoise Regnault, présentée par son oncle et tuteur Pierre REGNAULT, maître fondeur à Paris, rue de Charonne., 24 avril 1746; MC/ET/XXVIII/297
    - Tarisien (Louis) maître fondeur rue de la Vannerie § Mariage de .., 24 avril 1746; MC/ET/XXVIII/297
      contrat de mariage; Tarisien, Louis
    - Regnault (Pierre) maître fondeur Grande rue du fg. Saint Antoine § Mariage de la fille de -, 24 avril 1746; MC/ET/XXVIII/297
      contrat de mariage; Regnault, Pierre
    - François Camart, maître et marchand potier d'étain renonce à la qualité de maître potier d'étain et ne veut plus faire corps à l'avenir de la communauté des maîtres potiers d'étain, renonce à l'exercice de la profession et commerce, et consent à la nullité des lettres de maîtrise., 28 avril 1746; MC/ET/XXVIII/297
      renonciation; ratification; Camart, François; potier; commerçant; potier
    - Désistement de plainte entre Marc HALLER (ou Marc HETTER ? ): ébéniste, à Paris, rue Traversier et Jean-Baptiste ENGEL, maître potier de terre à Paris, rue de Charonne., 28 avril 1746; MC/ET/XXVIII/297
    - Contrat de mariage de Nicolas DUFRESNE, fils de Jean DUFRESNE, marchand tourneur à Brie-Comte-Robert avec Denise BORET son inventaire de la boutique BURET pour 1 montant de 6830 L., 20 août 1746; MC/ET/XXVIII/297
      inventaire; contrat de mariage
  - Minutes. 1746, mai - 8 juillet, mai - 8 juillet 1746; MC/ET/XXVIII/298
    - Remboursement à Françoise DUGUÉ, veuve de Claude GUILLE, menuisier à Paris, par André DEMIE et sa femme Jeanne-Michelle SAVART, de 1060 livres, 3 mai 1746; MC/ET/XXVIII/298
    - Etienne Bonnet menuisier, cousin de la future et témoin au contrat de mariage de THOOSSE et BESSON., 5 mai 1746; MC/ET/XXVIII/298
    - Renouvellement de bail par Pierre DESTRICHES premier fourrier de l'artillerie de France, enclos de l'Arsenal, paroisse Saint-Paul à Seraphin MONROY, menuisier et Anne Baqueville pour neuf ans d'une maison rue de la Roquette, pour 250 l., 5 mai 1746; MC/ET/XXVIII/298
    - Contrat de mariage de François PATENOTRE, compagnon menuisier, veuf de Louise HOULLIERE (contrat passé devant Bousquet 2 juin 1737, étude LXXXVI), avec Louis Charpentier, fille de feu Louis Charpentier et de Marie Aubry, témoin Pierre GRENOT, sculpteur, ami, 15 mai 1746; MC/ET/XXVIII/298
    - POITEVIN (Nicolas) maître Serrurier Rue Neuve de Richelieu § Vente mobilière et constitution., 15 mai 1746; MC/ET/XXVIII/298
      acte de vente; constitution de rente; Poitevin, Nicolas
    - DESBICHE (Pierre) Maître Serrurier; Enclos de l'Arsenal § vente mobilière et constitution .., 15 mai 1746; MC/ET/XXVIII/298
      acte de vente; constitution de rente; Desbiche, Pierre
    - Vente mobiliaire d'atelier et d'outils avec inventaire et rente par Nicolas POITEVIN, maître serrurier rue Neuve de Richelieu, place de Sorbonne, paroisse Saint-Séverin, à Pierre DESTRICHES, fils maître serrurier, enclos de l'Arsenal, comprenant panneaux de dessus de porte, balcons,. .., 15 mai 1746; MC/ET/XXVIII/298
      inventaire; acte de vente
    - Nicolas Haudry, marchand orfèvre, rue Saint-Antoine, paroisse Saint-Gervais, témoigne pour un acte de notoriété., 17 mai 1746; MC/ET/XXVIII/298
      notoriété; Saint-Antoine (rue); Haudry, Nicolas; orfèvre
    - PIRONNEAU (Jean) Maître potier d'étain Rue Saint Antoine § Notoriété .., 17 mai 1746; MC/ET/XXVIII/298
      Pironneau, Jean
    - Haudry (Nicolas), maître orfèvre, rue Saint-Antoine § Notoriété, 17 mai 1746; MC/ET/XXVIII/298
      notoriété; Haudry, Nicolas
    - Inventaire de Catherine Roch, à requête de Nicolas-Ponce Raimbault, ' férandiner', (ferrandinier) son mari... et de Bazille Grieser, ' orloger ' en bois et Anne-Catherine Mathon, rue de Charenton, à l'hôtel de Gournay., 24 mai 1746; MC/ET/XXVIII/298
      inventaire; Charenton (rue de); Roch, Catherine; Raimbault, Nicolas-Ponce; Grieser, Bazille; Mathon, Anne-Catherine; forgeron; horloger
    - Inventaire après le décès de Marguerite Boucher, femme de Jean RIACHE, compagnon menuisier, grande rue du faubourg Saint-Antoine prisée de l'atelier qui ne contient qu'un vieux établi avec les outils à moulure par Joseph TOURNAY, maître menuisier, grande rue du faubourg Saint-Antoine., 24 mai 1746; MC/ET/XXVIII/298
    - Transport de droits successifs mobiliers de feue Marie-Madeleine-Geneviève ALIOT, par son père Jean ALIOT, compagnon faïencier, à Paris, demeurant rue de Charenton, Faubourg Saint-Antoine, paroisse Sainte-Marguerite, à son gendre Louis CROSNIER, garçon chaudronnier., 1er juin 1746; MC/ET/XXVIII/298
      transport de droits; Charenton (rue de); Saint-Antoine (faubourg); Aliot, Marie-Madeleine-Geneviève; Aliot, Jean; Crosnier, Louis; porcelainier; forgeron
    - Contrat de mariage d'Antoine BONNEMAIN compagnon menuisier, 22 ans, fils de Antoine BONNEMAIN, ouvrier à la manufacture des Glaces, rue de Reuilly, faubourg Saint-Antoine, avec Marie Catherine CUQUEMEL, 28 ans, fille d'1 cordonnier, témoin: Pierre BONNEMAIN compagnon menuisier, frère., 9 juin 1746; MC/ET/XXVIII/298
    - BOURSAULT DELABARRE (Jean Baptiste) Horloger Cour de la Bastille § Mainlevée .., 10 juin 1746; MC/ET/XXVIII/298
      Boursault Delabarre, Jean Baptiste
    - BEAUNE (Michel) Maçon Picpus § Mariage du fils de .., 19 juin 1746; MC/ET/XXVIII/298
      contrat de mariage; Beaune, Michel
    - BOUCOT (Antoine Valentin) Maçon Bagnolet § Mariage .., 19 juin 1746; MC/ET/XXVIII/298
      contrat de mariage; Boucot, Antoine Valentin
    - Contrat de mariage de Louis-Antoine LOUVET, compagnon ébéniste, à Paris, grande rue du Faubourg-Saint-Antoine, fils de Jean-Pierre Louvet, menuisier et de feue Charlotte Willart, avec Marie-Louise Taillandier, témoins: Jean-Nicolas LOUVET, ébéniste, frère Louis BESSANT, maître porteur d'orgue, ami., 24 juin 1746; MC/ET/XXVIII/298
    - Louvet (Jean Pierre), menuisier, grande rue du Faubourg Saint-Antoine § Mariage de .., 24 juin 1746; MC/ET/XXVIII/298
      contrat de mariage; Louvet, Jean Pierre
    - SAVART (Jean) maçon § Constitution de rente .., 2 juillet 1746; MC/ET/XXVIII/298
    - Résiliation de société entre Claude-Humbert GERIN, associé pour un tiers en la manufacture royale des terres d'Angleterre, demeurant rue de Charenton, et Anne FLEURY, sa femme, d'une part, Edme SERRURIER entrepreneur de la manufacture royale, et Marie-Anne-Charlotte LE BOULANGER de GLAGNY, sa femme, d'autre part, moyennant 20 000 livres, avec toutes les clauses et obligations, remboursement qui dure encore le 4 juin 1747, le 1er juillet 1750, à Anne FLEURY, veuve de GERIN, et le 16 avril 1751 au tuteur de Guillaume-Jacques, l'acte fait référence à une minute passée devant QUENTIN, étude XIX le 19 septembre 1745., 4 juillet 1746; MC/ET/XXVIII/298